臺灣新北地方法院刑事判決
111年度金訴字第455號
公  訴  人  臺灣新北地方檢察署檢察官
被      告  趙珮彤


上列被告因違反洗錢防制法等案件，經檢察官追加起訴（110年
度偵字第45055號），本院判決如下：
    主  文
本件公訴不受理。
    理  由
一、追加起訴意旨略以：被告趙珮彤於民國110年5月27日起，加
    入真實姓名年籍不詳、自稱「孫先生」等人之詐欺集團，並擔
    任提款車手，其與真實姓名年籍不詳、自稱「孫先生」、「Pe
    ter」之人及渠等所屬之詐欺集團成員，共同意圖為自己不法
    之所有，基於3人以上詐欺取財、及洗錢之犯意聯絡，先由不
    詳詐騙集團成員與附表所示之人聯絡，並以附表所示之詐術
    ，致渠等均陷於錯誤，分別於附表所示匯款時間，將附表所
    示金額匯入詐欺集團成員指示之附表所示帳戶內，再由被告
    依「孫先生」指示之時間、地點向詐欺集團成員拿取附表所
    示銀行帳戶之提款卡、密碼，於附表所示時、地，提領附表
    所示金額後，復依「孫先生」指示，將上開款項交付擔任收
    水之「Peter」，以此方式掩飾、隱匿向附表所示之人詐得
    之贓款來源、去向。被告復與「孫先生」、「Peter」及渠
    等所屬之詐欺集團成員，共同意圖為自己不法之所有，基於3
    人以上詐欺得利之犯意聯絡，由不詳詐欺集團成員於110年5
    月29日13時28分許，使用門號00-00000000號碼聯絡詹王惠
    紋，佯裝為mdmmd明洞電商平台客服人員，並佯稱：因為電
    商平台員工疏失，將詹王惠紋設定為批發商，需要開啟網路
    銀行，將批發商設定改掉，會再有郵局人員打電話過來等語
    ，不詳詐欺集團成員再於同日13時36分許，使用門號00-000
    00000號碼聯絡詹王惠紋，佯裝為郵局人員，並指示詹王惠
    紋申請中國信託銀行帳號000-000000000000號帳戶之網路銀
    行，致詹王惠紋陷於錯誤，依照不詳詐欺集團成員指示申請
    前開中國信託銀行帳戶之網路銀行，並將密碼提供給不詳詐
    欺集團成員，嗣不詳詐欺集團成員於110年5月29日16時39分
    許，將使用詹王惠紋前開中國信託銀行帳戶詐得之贓款1萬
    元匯入中華郵政帳號000-00000000000000號帳戶內，被告再
    依「孫先生」指示，於110年5月29日16時49分許，在新北市
    ○○區○○○路00○0號，自上開郵局帳戶內提領1萬元後，交付擔
    任收水之「Peter」，以此方式取得使用詹王惠紋帳戶之不
    法利益。被告自加入詐欺集團起至為警查獲前，從中取得新
    臺幣(下同)1萬元之報酬。因認被告所為，涉犯刑法第339條
    之4第1項第2款之3人以上詐欺取財罪，刑法第339條之4第1
    項第2款之3人以上詐欺得利罪，及違反洗錢防制法第14條第
    1項之洗錢罪等罪嫌等語。
二、按起訴程序違背規定者，應諭知不受理之判決，並得不經言
    詞辯論為之，刑事訴訟法第303條第1款、第307條分別定有
    明文。次按刑事訴訟法第265條之追加起訴，係就與已經起
    訴之案件、無單一性不可分關係之相牽連犯罪（指刑事訴訟
    法第7條所列案件)，在原起訴案件第一審辯論終結前，藉原
    訴之便而加提獨立之新訴，俾與原起訴案件合併審判，以收
    訴訟經濟之效。故起訴之追加，須於第一審辯論終結前始得
    為之，此為追加起訴時間上之限制。而起訴之追加既係利用
    舊訴之訴訟程序提起，自以有本案之存在為前提，其已無本
    案之訴可資附麗者，即無許其追加之餘地。違反上開之規定
    而追加起訴者，顯屬不合，其追加起訴之程序違背規定，應
    諭知不受理之判決，並無所謂追加起訴祇須具備刑事訴訟法
    第264條第2項規定之法定記載程式，即可不論是否合法，均
    應以實體判決終結其訴訟關係之可言（最高法院100年度台
    非字第107號判決意旨參照）。
三、被告本案因違反洗錢防制法等案件，經檢察官認與本院110
    年度金訴字第828號被告被訴違反洗錢防制法等案件（下稱
    前案）間具有1人犯數罪之相牽連案件關係，而依刑事訴訟
    法第265條第1項規定向本院追加起訴。然本案追加起訴案件
    係於111年3月18日繫屬本院，此有本院收狀日期戳在卷可查
    （本院卷第5頁）；而前案業經本院於111年2月24日以110年
    度金訴字第828號裁定移送臺灣臺北地方法院合併審理，有
    前案裁定在卷可參。是檢察官至前案審結後向本院追加起訴
    ，其追加起訴程序於法即屬有悖，揆諸前開規定及判決意旨
    ，爰不經言詞辯論，逕為諭知不受理之判決。
四、依刑事訴訟法第303條第1款、第307條，判決如主文。
本案經檢察官吳子新追加起訴。　
中　　華　　民　　國　　111 　年　　3 　　月　　28　　日
                  刑事第十八庭  審判長法  官  詹蕙嘉
                                      法  官  劉明潔
                                      法  官  劉容妤
上列正本證明與原本無異。
如不服本判決，得於判決書送達之日起20日內，以書狀敍述理由
（須附繕本），向本庭提出上訴。
                                      書記官  吳育嫻
中　　華　　民　　國　　111 　年　　3 　　月　　29　　日
【附表】
編號 告訴人 受騙時間 詐騙手法 匯款時間 匯款金額 匯款帳戶 提領時間 提領地點 提領金額 提領人 1 江謝文怡 110年5月27日17時15分許 詐欺集團自稱誠品線上網路購物客服人員，佯稱購物資料有誤，需操作匯款方能解除 分別於110年5月27日18時54分許、同日18時56分許 49,987元 、49,985 元，合計 99,972元 中華郵政帳號000-00000000000000號帳戶 110年5月27日19時9分至11分間 新北市○○區○○○路0段000號 100,000元 趙珮彤            3 施玲薇 110年5月29日16時30分許 詐欺集團自稱臉書購物平台客服人員，佯稱購物資料有誤，需操作匯款方能解除 110年5月29日17時40分許 23,778元 中華郵政帳號000-00000000000000號帳戶 110年5月29日18時7分 新北市○○區○○○路0段000號 23,000元 趙珮彤 4 陳忠奕 110年5月29日17時5分許 詐欺集團自稱郵局人員，佯稱訂房資料有誤，需操作匯款方能解除 分別於110年5月29日18時7分許、同日18時9分許 49,983元 、47,928 元，合計 97,911元 中華郵政帳號000-00000000000000號帳戶 110年5月29日18時12分至14分間 新北市○○區○○○路0段000號 97,000元 趙珮彤 5 王欣慈 110年5月29日17時58分許 詐欺集團自稱陶板屋客服人員，佯稱會員資料有誤，需操作匯款方能解除 分別於110年5月29日18時46分許、同日20時19分許 29,000元 、29,000 元，合計 58,000元 台新銀行帳號000-00000000000000號帳戶 110年5月29日19時0分至3分間、11  0年5月29日20時20分 新北市板橋區縣○○道0段000號捷運府中站地下一樓、新北市○○區○○○路000號 29,000元 、29,000 元，合計 58,000元 趙珮彤 6 吳國禎 110年6月1日上午某時許 詐欺集團冒稱表哥陳韋志，佯稱需要借款 110年6月1日14時20分許 50,000元 兆豐銀行帳號000-00000000000帳戶 110年6月1日14時37 分 新北市○○區○○○路0號 20,000元 趙珮彤 7 吳姿瑩 110年6月2日13時許 詐欺集團冒稱乾女兒的先生，佯稱需要借款 110年6月1日14時40分許 30,000元 兆豐銀行帳號000-00000000000帳戶 110年6月2日0時1分至4分間 新北市○○區○○○路0號 提領3筆共60,000元 趙珮彤 8 李品萱 110年6月2日15時40分許 詐欺集團自稱蝦皮購物業者，佯稱購物資料有誤，需操作匯款方能解除 110年6月2日17時19分許 5,835元 中華郵政帳號000-00000000000000號帳戶 110年6月2日17時25分 新北市○○區○○○路0段000號 5,835元 趙珮彤 9 吳怡葶 110年6月2日16時50分許 詐欺集團自稱蝦皮購物賣家，佯稱勿加為會員，需依其操作解除 110年6月2日17時許 23,256元 中華郵政帳號000-00000000000000號帳戶 110年6月2日17時25分 新北市○○區○○○路0段000號 23,200元 趙珮彤 10 孟憲英 110年6月2日16時32分許 詐欺集團自稱哈客米公司的會計人員，佯稱購物資料有誤，需操作匯款方能解除 分別於110年6月2日17時52分許、同日17時55分許、同日18時34分許 49,983元 、49,989 元、20,123元，合計 120,095元 新光銀行帳號000-0000000000000帳戶 110年6月2日18時8分到52分 新北市○○區○○○路0000號 120,000元 趙珮彤 11 陳淑珠 110年6月2日13時1分許 詐欺集團冒稱外甥周家豪，佯稱需要借款 110年6月3日11時28分許 150,000元 中國信託銀行帳號000-000000000000號帳戶 110年6月3日13時58分至14時6分間、110年6月4日0時1分 新北市板橋區縣○○道0段000號地下一樓、新北市○○區 ○○○路0000號 9萬元、6萬元，共計150,000元 趙珮彤 12 葉光軒 110年6月4日16時15分許 詐欺集團自稱網路購物業者，佯稱購物資料有誤，需操作匯款方能解除 110年6月4日16時34分許 31,031元 中華郵政帳號000-00000000000000號帳戶 110年6月4日16時48分 新北市○○區○○○路0000號 20,000元 趙珮彤 13 陳仕凱 110年6月4日18時許 詐欺集團自稱誠品線上網路購物客服人員，佯稱購物資料有誤，需操作匯款方能解除 110年6月4日22時50分許 99,988元 新光銀行帳號000-0000000000000帳戶 110年6月4日23時7分至16分間 新北市○○區○○○路0000號 100,000元 趙珮彤 14 虞宓珍 110年6月5日21時6分許 詐欺集團自稱玉如阿姨內衣店客服人員，佯稱購物資料有誤，需操作匯款方能解除 分別於110年6月5日22時13分許、同日23時11分許 49,985元 、49,985 元，合計 99,970元 國泰世華銀行帳號000-00000000000號帳戶 110年6月5日22時28分至30分間 新北市○○區○○○路000巷0號 130,000元 趙珮彤 15 葉芷瑄 110年6月5日22時19分許 詐欺集團自稱玉如阿姨內衣店客服人員，佯稱購物資料有誤，需操作匯款方能解除 110年6月5日22時19分許 29,985元 國泰世華銀行帳號000-00000000000號帳戶 110年6月5日23時6分 新北市○○區○○街00號 800元 趙珮彤 16 劉桂珍 110年6月5日15時55分許 詐欺集團冒稱姪子，佯稱需要借款 110年6月7日11時23分許 150,000元 國泰世華銀行帳號000-000000000000號帳戶 110年6月7日11時49分至51分間 新北市○○區○○○路000巷0號 150,000元 趙珮彤 17 張麗娟 110年6月8日10時許 詐欺集團冒稱姪子，佯稱需要借款 110年6月8日10時30分許 30,000元 國泰世華銀行帳號000-000000000000號帳戶 110年6月8日12時25分 新北市○○區○○○路000巷0號 30,000元 趙珮彤 18 許林春美 110年6月8日11時27分許 詐欺集團冒稱姪子，佯稱需要借款 110年6月8日11時27分許 50,000元 國泰世華銀行帳號000-000000000000號帳戶 110年6月8日12時25分 新北市○○區○○○路000巷0號 50,000元 趙珮彤 19 劉淑嬡 110年6月1日17時38分許 詐欺集團冒稱綽號「公雞」之鄰居，佯稱需要借款 110年6月8日某時許 20,000元 國泰世華銀行帳號000-000000000000號帳戶 110年6月8日12時25分 新北市○○區○○○路000巷0號 20,000元 趙珮彤